臺灣板橋地方法院刑事判決　　　　　　　93年度易字第1301號
公　訴　人　臺灣板橋地方法院檢察署檢察官
被　　　告　甲○○
上列被告因贓物案件，經檢察官提起公訴（93年度偵字第2192號
），本院判決如下：
    主  文
甲○○故買贓物，累犯，處有期徒刑肆月，如易科罰金，以佰
元折算壹日。
    事  實
一、甲○○前有違反麻醉藥品管理條例、竊盜、毒品危害防制條
    例等前科，前於民國87年間因竊盜案件，經本院以87年度易
    字第4127號判決有期徒刑4 月，經台灣高等法院以88年度上
    易字第1920號判決駁回上訴，於88年7 月1 日判決確定，並
    於89年5 月27日執行完畢。緣陞曜國際有限公司（下稱「陞
    曜公司」）所有之測速器31台，於93年1 月12日晚間，在台
    北縣新莊市○○路335 號之1 處失竊。竟甲○○不知悔改，
    明知該批測速器係來路不明之贓物，仍於93年1 月13日晚間
    22 時 許，在台北縣新莊市○○路、化成路口，向年籍姓名
    不詳自稱「賴國榮」之成年男子，以遠低於市價之新台幣（
    下同）30,000元價格，購得上開測速器盜贓31台。嗣於同年
    月14日凌晨2 時許，甲○○夥同不知情之蕭俊琪前往台北縣
    蘆洲市○○○街42之1 號「薇薇汽車旅館」612 室，正欲將
    上述測速器轉賣予不知情之朱國寶之際，為警當場查獲。
二、案經臺北縣警察局蘆洲分局報告台灣板橋地方法院檢察署檢
    察官偵查起訴。
    理  由
一、訊據被告甲○○於偵訊及本院審理中，對於上揭事實坦承不
    諱，核與證人朱國寶於警詢中證稱：「甲○○主動打電話問
    我需不需要測速器，就把測速器帶來讓我選購，他在電話中
    沒有告訴我測速器來源，是到我住處，才告訴我是他朋友竊
    得的，我聽到後就說不要買了」等語相符（見偵查卷第25頁
    ），而證人即陞曜公司員工丙○○於警詢中陳稱：「警方扣
    案之31台測速器，包括極風12台、響尾蛇11台、復國者8 台
    ，都是我們公司失竊的測速器，每台市價均為4,980 元」等
    語（見上開卷第25頁）。此外，並有扣案測速器照片、贓物
    認領保管單各一紙在卷可佐（見上開偵查卷第30、32頁）。
    足見被告所為自白與事實相符，自得採為認定之依據。本件
    事證明確，被告犯行堪以認定。
二、核被告甲○○所為，係犯刑法第349 條第2 項之故買贓物罪
    。又查，被告前於87年間因竊盜案件，經本院以87年度易字
    第4127號判決有期徒刑4 月，經台灣高等法院以88年度上易
    字第1920號判決駁回上訴，於88年7 月1 日判決確定，並於
    89年5 月27日執行完畢等情，有台灣高等法院被告前案紀錄
    表一件在卷可查，被告於上述有期徒刑執行完畢後，5 年內
    再範本件有期徒刑以上之罪，為累犯，應依刑法第47條之規
    定加重其刑。本院審酌被告素行狀況，為圖小利而購入贓物
    之犯罪動機、目的、手段，及故買贓物造成財產犯罪查緝困
    難及被害人難以追索等危害程度，暨其犯罪後之態度等一切
    情狀，量處如主文所示之刑，並諭知易科罰金之折算標準，
    以資懲儆。
三、公訴意旨另以：被告於92年10月間以13,000元之代價，向年
    籍姓名不詳、綽號「阿寶」之人，購入金牌10面，嗣於同年
    月14日凌晨2 時許，甲○○夥同不知情之蕭俊琪前往台北縣
    蘆洲市○○○街42之1 號「薇薇汽車旅館」612 室，正欲將
    上述金牌轉賣予不知情之朱國寶之際，為警當場查獲，因認
    被告此部分亦涉有刑法第349 條第2 項之故買贓物罪嫌。然
    按刑事訴訟法第154 條第2 項規定，犯罪事實應依證據認定
    之，無證據不得認定犯罪事實。經查，證人郭登發於偵查中
    證稱：「本案扣得的金牌10面是被告於92年12月間以13,000
    元的代價向我購買的，當時金牌折成一疊，原本我要拿去銀
    樓賣，途中遇到被告，被告得悉後遂要我以13,000元賣給他
    ，我在廟裡當乩童，有時會請家中供奉的5 、6 尊神像出去
    辦事，這些金牌都是民眾答謝我贈送而來，因經濟有困難才
    取下變賣」等語（見偵查卷第102 頁背面）。而證人即被害
    人乙○○於本院審理中則具結證稱：「我工廠內供奉的3 尊
    神像上的金牌失竊，當時是工人發現金牌不見，所以我不知
    道失竊經過，後來看電視知道蘆洲分局查獲一批失竊金牌，
    所以前往指認，但金牌已經被捏過，一般神像上的金牌外觀
    又類似，所以無法看出警方查獲的這批金牌是否是我失竊的
    ，警方就要我自己隨便領2 、3 面回去」等語（見本院94年
    7 月26日審理筆錄第3 頁）。則由上開證言，可見扣案之金
    牌10面，是否確屬盜贓，實非無疑，自不能僅以被告購入該
    10 面 金牌，即謂被告故買贓物。此外，復查無其他積極證
    據足資認定被告涉有此部分故買贓物犯行，本應為無罪之諭
    知，然公訴意旨認此部分與前開認定有罪部分屬連續犯之裁
    判上一罪關係，爰不另為無罪之諭知，併此敘明。
據上論斷，應依刑事訴訟法第299 條第1 項前段，刑法第349 條
第2 項、第47條、第41條第1 項前段，罰金罰鍰提高標準條例第
1條 前段、第2 條，判決如主文。
本案經檢察官馬中琍到庭執行職務。
中　　華　　民　　國　　94　　年　　8 　　月　　16　　日
                  刑事第十七庭  審判長法　官  林海祥
                                      法　官  朱敏賢
                                      法　官  汪怡君
上列正本證明與原本無異。
如不服本判決，應於送達後十日內向本院提出上訴狀。
                                      書記官  李郁禎
中　　華　　民　　國　　94　　年　　8 　　月　　16　　日
附錄本案論罪科刑法條全文：
中華民國刑法第349條
收受贓物者，處三年以下有期徒刑、拘役或五百元以下罰金。
搬運、寄藏、故買贓物或為牙保者，處五年以下有期徒刑、拘役
或科或併科一千元以下罰金。
因贓物變得之財物，以贓物論。
